ru: Дом и сад > Кухня и сервировка стола > Аксессуары для кухонной техники > Аксессуары для дегидраторов пищевых продуктов: Листы для дегидраторов пищевых продуктов; Поддоны для дегидраторов пищевых продуктов
pl: Dom i ogród > Kuchnia i jadalnia > Akcesoria do sprzętów kuchennych > Akcesoria do suszarek do żywności: Siatki do suszarek do żywności; Tacki do suszarek do żywności
da: Hjem og have > Køkken og spisestue > Køkkenapparater – tilbehør > Tørreovn til mad – tilbehør: Tørreovn til mad – ark; Tørreovn til mad – bakker
fi: Koti ja puutarha > Keittiö ja ruokailu > Keittiölaitteiden lisätarvikkeet > Ruoan kuivaustarvikkeet: Ruoan kuivausarkit; Ruuan kuivatusritilät
es: Casa y jardín > Cocina y comedor > Accesorios para aparatos de cocina > Accesorios para deshidratadores de alimentos: Láminas para deshidratadores de alimentos; Bandejas para deshidratadores de alimentos
sv: Hem och trädgård > Kök och matsal > Tillbehör till köksapparater > Tillbehör till matdehydrering: Plattor för matdehydrering; Brickor för matdehydrering
zh-TW: 居家和庭園 > 廚房與餐廳 > 廚房電器配件 > 乾果機配件: 食物乾燥機烘培紙; 乾果機托盤
nb: Hjem og hage > Kjøkken og spiserom > Tilbehør til kjøkkenapparater > Tilbehør til matdehydratorer: Ark til matdehydratorer; Brett til matdehydratorer
zh-CN: 家居与园艺 > 厨房/餐厅 > 厨房电器配件 > 食品脱水器配件: 食品脱水网/纸; 食品脱水器托盘
en: Home & Garden > Kitchen & Dining > Kitchen Appliance Accessories > Food Dehydrator Accessories: Food Dehydrator Sheets; Food Dehydrator Trays
ja: ホーム・ガーデン > キッチン・ダイニング > キッチン家電関連用品 > 食品乾燥機関連用品: 食品乾燥機用シート; 食品乾燥機用トレー
fr: Maison et jardin > Arts de la table et arts culinaires > Accessoires petit électroménager > Accessoires pour déshydrateurs alimentaires: Feuilles pour déshydrateurs alimentaires; Plateaux pour déshydrateurs alimentaires
de: Heim & Garten > Küche & Esszimmer > Zubehör für Küchengeräte > Dörrautomatenzubehör: Dörrautomatenbleche; Dörrautomatentabletts
pt-PT: Casa e jardim > Cozinha e refeições > Acessórios de aparelhos domésticos > Acessórios para desidratadores de alimentos: Folhas para desidratador de alimentos; Bandejas para desidratador de alimentos
tr: Ev ve Bahçe > Mutfak ve Yemek > Mutfak Aleti Aksesuarları > Yiyecek Kurutucu Aksesuarları: Yiyecek Kurutucu Levhaları; Yiyecek Kurutucu Tepsileri
cs: Dům a zahrada > Kuchyně a jídelny > Kuchyňské spotřebiče – příslušenství > Sušičky potravin – příslušenství: Listy do sušiček potravin; Přihrádky do sušiček potravin
ko: 가정/원예 용품 > 주방/식탁 > 주방가전 부대용품 > 식품 건조기 부대용품: 음식물 흡수지; 식품 건조기 트레이
th: บ้านและสวน > ห้องครัวและการรับประทานอาหาร > อุปกรณ์เครื่องใช้ในครัว > อุปกรณ์เครื่องอบแห้งอาหาร: แผ่นรองทำอาหารแห้ง; ถาดเครื่องอบแห้งอาหาร
el: Σπίτι & κήπος > Κουζίνα & τραπεζαρία > Αξεσουάρ οικιακών συσκευών > Αξεσουάρ αφυγραντήρων τροφίμων: Φύλλα αφυγραντήρων τροφίμων; Δίσκοι αφυγραντήρων τροφίμων
sl-SI: Dom in vrt > Kuhinja in jedilnica > Dodatki za kuhinjske aparate > Dodatki za dehidrator hrane: Plošče za dehidrator hrane; Pladnji za dehidrator hrane
pt-BR: Casa e jardim > Produtos de cozinha e aparelhos de jantar > Acessórios para eletrodomésticos de cozinha > Acessórios para desidratar alimentos: Chapas para desidratar alimentos; Bandejas para desidratar alimentos
bg-BG: Дом и градина > Кухня и трапезария > Аксесоари за кухненски уреди > Аксесоари за дехидратор за храна: Листове за дехидратор на храна; Тави за дехидратор на храна
sk-SK: Dom a záhrada > Kuchyňa a jedáleň > Príslušenstvo pre kuchynské spotrebiče > Príslušenstvo pre sušičku potravín: Podložky do sušičky potravín; Tácky do sušičky potravín
hr-HR: Dom i vrt > Kuhinja i blagovaonica > Pribor za kuhinjske aparate > Pribor za dehidratore hrane: Podloške za dehidrator hrane; Pladnjevi za dehidrator hrane
lt-LT: Namai ir sodas > Virtuvė ir valgomasis > Virtuvės prietaisų priedai > Maisto džiovyklių priedai: Maisto džiovinimo lapai; Maisto džiovinimo padėklai
vi: Nhà và vườn > Phòng bếp và phòng ăn > Phụ kiện đồ dùng nhà bếp > Phụ kiện máy sấy thực phẩm: Tấm lót máy sấy thực phẩm; Khay máy sấy thực phẩm
hu: Otthon és kert > Konyha és étkező > Konyhaigép-kiegészítők > Élelmiszerszárító-kiegészítők: Élelmiszerszárító-lapok; Élelmiszerszárító-tálcák
ro-RO: Casă și grădină > Bucătărie și sufragerie > Accesorii pentru electrocasnice de bucătărie > Accesorii pentru aparate de deshidratare a alimentelor: Plăci pentru aparate de deshidratare a alimentelor; Tăvi pentru aparate de deshidratare a alimentelor
nl: Huis en tuin > Keuken en eetkamer > Accessoires voor keukenmachines > Accessoires voor voedsel drogen: Vellen voor voedsel drogen; Bladen voor voedsel drogen
it: Casa e giardino > Cucina e pranzo > Accessori strumenti cucina > Accessori essiccazione cibo: Buste essiccazione cibo; Vassoi essiccazione cibo